# 商誉减值

提问人：jangyanbo 时间：2019-02-17 03:15:01
另外陈老师关于资产组继续向您请教，减值测试中资产组中可不可以包含流动资产、流动负债、金融资产及负债，非经营性资产及负债呢，

回答人：chenyiwei
可以包含经营性流动资产及负债（但需同时考虑这些净流动资产对资产组未来现金流量的影响，保持一致性），但不包括非经营性资产及负债、融资性负债。

提问人：zhs7403 时间：2019-11-27 16:56:13
某上市公司 2018 年审计报告因未经授权担保等事项被出具无法表示意见的审计报告。在今年审计时，相关事项导致的审计范围受限已解除，因此需要对 2018 年度的财务报告进行重述，那么关于商誉减值如何进行重述？是参照 2018 年度评估机构出具的商誉减值测试报告的结果还是需要按照目前获取的情况重新出具商誉减值报告进行重述？

回答人：chenyiwei
要考虑：商誉减值事项和导致 2018 年度财务报表被出具非标意见的事项是否相关？当时 2018 年度评估机构出具的商誉减值测试报告的结果是否同样受到该事项影响而不可依赖？总之是结合目前的状况重新评估当初该评估报告能否依赖。